【裁判字號】    89,易,515
【裁判日期】    890602
【裁判案由】    偽造文書
【裁判全文】
臺灣士林地方法院刑事判決                          八十九年度易字第五一五號
    公  訴  人  臺灣士林地方法院檢察署檢察官
    被      告  甲○○
右列被告因偽造文書案件，經檢察官聲請簡易判決處刑（八十九年度偵字第一九六四
號），本院改依通常程序審理，判決如左：
    主  文
甲○○偽造署押，足以生損害於他人，處有期徒刑參月，如易科罰金以參佰元折算壹
日。
    事  實
一、甲○○因丙○○持佑平醫院出具之驗傷診斷書對其子王清山提出傷害告訴，竟為
    查看丙○○之驗傷資料，於民國八十八年十二月二日，至台北縣汐止市○○○路
    四三三號佑平醫院，向掛號小姐乙○○謊稱其係丙○○，其要掛號但未帶身分證
    及健保卡，乙○○遂調出丙○○之病歷，並依規定甲○○在病歷上簽名。甲○○
    即在病歷上偽簽「丙○○」署押，足生損害於丙○○本人。事後甲○○自覺不妥
    ，於同月四日至佑平醫院，向乙○○要求在病歷上更改簽名，惟遭乙○○拒絕。
    甲○○乃轉向掛號小姐黃寧怡謊稱其係丙○○，病歷上有寫錯字要更改，黃寧怡
    即將病歷調出交給甲○○，甲○○趁機以立可白塗去「丙○○」之署押，改簽上
    「甲○○」後，交還黃寧怡。嗣於八十八年十二月十二日，丙○○至佑平醫院就
    診，始悉上情。
二、案經丙○○訴請台灣士林地方法院檢察署檢察官偵查聲請簡易判決處刑。
    理  由
一、訊據被告甲○○固坦承於右揭時地在丙○○之病歷上簽「丙○○」之署押，惟矢
    口否認有何偽造署押之犯行，辯稱：伊當時向掛號小姐稱伊認識丙○○，伊有將
    身分證交給掛號小姐看，是掛號小姐叫伊簽名，立可白亦是掛號小姐自己塗的云
    云。經查，被告向掛號小姐謊稱其係丙○○，騙取丙○○病歷之事實，迭據證人
    即掛號小姐乙○○於偵、審中及掛號小姐黃寧佁於偵查中各證訴綦詳。並有佑平
    醫院自費處方箋及丙○○病歷影本在卷可憑。衡諸常情，被告苟已告知證人其非
    丙○○，證人焉有可能將病歷交予被告。被告所辯，顯係畏罪卸責之詞，不足採
    信。被告罪證明確，犯行堪以認定。
二、核被告所為，係犯刑法第二百十七條第一項偽造署押罪。爰審酌被告犯罪之動機
    、目的、手段，及其品性、生活狀況、智識程度、犯罪所生之損害，及犯後毫無
    悔意等一切情狀，量處如主文所示之刑，並諭知易科罰金之折算標準。至被告於
    丙○○病歷上偽造之「丙○○」署押，業經被告以立可白塗去，毋庸再宣告沒收
    。
據上論斷，應依刑事訴訟法第四百五十二條、第二百九十九條第一項前段，刑法第二
百十七條第一項、第四十一條，罰金罰鍰提高標準條例第二條，判決如主文。
本案經檢察官李學到庭執行職務。
中      華      民      國      八十九      年    六  月      二        日
                                    臺灣士林地方法院刑事第二庭
                                        法  官
右正本證明與原本無異。
如不服本判決，應於判決送達後十日內，向本院提出上訴狀。
                                        書記官
中      華      民      國      八十九      年    六    月      二      日


司法院資訊處製作；財團法人民間司法改革基金會備份。
